【裁判字號】    95,聲,2231
【裁判日期】    951221
【裁判案由】    通知行使權利
【裁判全文】
臺灣高雄地方法院民事裁定              95年度聲字第2231號
聲  請  人  新竹國際商業銀行股份有限公司
法定代理人  甲○○
相  對  人  乙○○○○○○
上列當事人間聲請通知行使權利事件，本院裁定如下：
  主  文
相對人應於本裁定送達後二十一日內，就其因本院民國八十九年
度執全字第一三四九號假扣押執行程序所受之損害，向聲請人行
使權利，並向本院提出行使權利之證明。
  理  由
一、按訴訟終結後，法院得依供擔保人之聲請，通知受擔保利益
    人於一定期間內行使權利並向法院為行使權利之證明，如相
    對人未證明已行使權利時，法院應依供擔保人之聲請，以裁
    定命返還其提存物，民事訴訟法第104 條第1 項第3 款後段
    定有明文。依同法第106 條規定，上開有關供訴訟費用擔保
    之規定，於因假扣押供擔保之情形準用之。又民事訴訟法第
    104 條第1 項第3 款所規定之訴訟終結，應包括執行程序終
    結在內，此有最高法院民國85年台抗字第587 號裁定意旨可
    資參照。
二、聲請意旨略以︰聲請人前依本院89年度全字第1892號假扣押
    民事裁定，為擔保假扣押之實施，曾提供新台幣（下同）29
    0,000 元為擔保金，並以本院89年度存字第1518號提存事件
    提存在案，且聲請本院以89年度執全字第1349號強制執行事
    件，對相對人所有坐落高雄縣大樹鄉○○段1083地號土地（
    權利範圍10000 分之49）及坐落其上之同段990 建號、門牌
    號碼高雄縣大樹鄉○○路161 之32號16樓之建物暨該建物共
    同使用部分同段1063建號之建物（權利範圍10000 分之56）
    實施假扣押，茲因上開假扣押執行標的業由本院89年度執字
    第10186 號清償票款事件拍賣完畢，並核發權利移轉證書予
    拍定人，執行程序已終結。爰聲請本院通知受擔保利益人即
    相對人於一定期間內行使權利，並向法院為行使權利之證明
    ，俾利提存物之取回等語。
三、經查，聲請人主張上情，業經本院依職權調取上開案卷查核
    屬實，執行程序已終結之事實，亦有權利移轉證書等可參，
    依前開說明，本件假扣押執行程序已告終結，而相對人迄本
    院裁定時止，尚未行使權利，亦有本院民事紀錄科查詢表為
    憑。從而，聲請人聲請通知相對人於一定期間內行使權利，
    為有理由，應予准許。
四、依民事訴訟法第95條，裁定如主文。
中    華    民    國    95    年    12    月    21    日
                  民事第五庭  法  官  毛妍懿
上為正本係照原本作成。
如不服本裁定應於送達後10日內向本院提出抗告狀，並繳納裁判
費新台幣1,000元。
中    華    民    國    95    年    12    月    21    日
                              書記官  王淑娟


司法院資訊處製作；財團法人民間司法改革基金會備份。
